臺灣桃園地方法院民事簡易判決
110年度桃簡字第1008號
原      告  丁義舫  

訴訟代理人  詹晉鑒律師
複  代理人  簡逸豪律師
被      告  周雁翎  
訴訟代理人  張嘉琪  
上列當事人間請求侵權行為損害賠償事件，原告就本院109年度
交易字第314號刑事案件提起附帶民事訴訟（110年度交附民字第
5號），業經本院刑事庭裁定移送前來，本院於民國111年10月27
日言詞辯論終結，判決如下：
    主    文
一、被告應給付原告新臺幣943,504元，及自民國111年1月14日
    起至清償日止，按週年利率5％計算之利息。
二、原告其餘之訴駁回。
三、訴訟費用（除減縮部分）由被告負擔27％，餘由原告負擔。
四、本判決第一項得假執行。但被告如以新臺幣943,504元為原
    告預供擔保後，得免為假執行。
五、原告其餘假執行之聲請駁回。　　
    事實及理由
壹、程序部分：
    按簡易訴訟之訴狀送達後，原告不得將原訴變更或追加他訴
    ，但擴張或減縮應受判決事項之聲明者，不在此限，民事訴
    訟法第436 條第2 項適用第255條第1項但書第3 款定有明文
    。經查，原告起訴請求：「㈠被告應給付原告新臺幣（下同
    ）3,987,299元，及自起訴狀繕本送達翌日起至清償日止，
    按週年利率5 ％計算之利息。㈡願供擔保，請准宣告假執行」
    （見本院附民卷第5、13頁），後經數次變更，嗣於民國111
    年10月27日言詞辯論期日變更訴之聲明㈠為：「被告應給付
    原告3,543,809元，及自111年1月14日起至清償日止，按週
    年利率5 ％計算之利息」（見本院桃簡卷第152頁背面），核
    為減縮應受判決事項之聲明，揆諸上開規定，應予准許。
貳、實體部分：
一、原告主張：被告於108年7月29日17時44分許，駕駛車牌號碼
    0000-00號自用小客車（下稱肇事車輛），沿桃園市龜山區
    華亞三路由復興三路往振興路之方向行駛，行經同市區華亞
    三路與復興三路之交岔路口附近（已經過復興三路與華亞三
    路之交岔路口）而欲自內側車道變換至外側車道時，本應注
    意汽車變換車道時，應讓直行車先行，並注意安全距離，且
    當時並無不能注意之情事，竟疏未注意即貿然變換車道，適
    有原告騎乘車牌號碼000-0000號普通重型機車（下稱系爭車
    輛），自同向後方外側車道駛至，兩車因而發生碰撞（下稱
    系爭交通事故），致原告受有下背挫傷、四肢多處擦傷、第
    12胸椎閉鎖性骨折之傷勢，系爭車輛亦因撞擊而受損，原告
    因此支出醫療費用3,769元、推拿費用600元、藥局費用720
    元、聯合診所費用8,620元、醫療器材費用23,500元、交通
    費用2,200元、同慶堂中藥鋪費用13,000元及系爭車輛之修
    繕費用22,500元，並受有看護費用8,800元、不能工作損失1
    41,819元、勞動能力之減損2,318,281元及精神慰撫金1,000
    ,000元之損害，上開金額合計為3,543,809元。爰依民法侵
    權行為之法律關係提起本件訴訟，請求損害賠償等語，並聲
    明：㈠被告應給付原告3,543,809元，及自111年1月14日起至
    清償日止，按週年利率5 ％計算之利息。㈡願供擔保，請准宣
    告假執行。
二、被告則以：被告就系爭交通事故雖有過失，然原告亦有未注
    意車前狀況之與有過失存在。對於醫療費用3,769元、藥局
    費用720元、醫療器材費用23,500元及交通費用2,200元部分
    均不爭執。然就推拿費用、聯合診所費用及同慶堂中藥鋪費
    用部分，原告並未舉證證明有至中醫診所就醫之必要，且原
    告購買之水藥等中藥，大多屬調養身體之用，與原告上開傷
    勢之治療是否具有必要性及合理性，亦未見說明。又看護費
    用部分，對原告住院治療之4天期間需人看護乙情不爭執，
    但原告係由親屬為看護，故應以1日2,000元作為計算基準。
    復就不能工作損失部分，應以醫療所載需要之休養期間6個
    月為限，且應扣除非經常性給付之內容而為計算。再勞動能
    力之減損部分，對於原告受有12％之勞動能力減損不爭執，
    但應以霍夫曼公式計算應給付之內容。另系爭車輛之修繕費
    用部分應扣除零件折舊之費用，精神慰撫金請求之數額過高
    而應予酌減。況肇事車輛亦因系爭交通事故而受有153,800
    元修繕費用之損害，該損害金額應予抵銷等語，資為抗辯。
    並聲明：㈠原告之訴駁回。㈡願供擔保，請准宣告免予假執行
    。
三、本院得心證之理由：
　㈠按因故意或過失，不法侵害他人之權利者，負損害賠償責任
    。汽車、機車或其他非依軌道行駛之動力車輛，在使用中加
    損害於他人者，駕駛人應賠償因此所生之損害，民法第184
    條第1 項前段、第191 條之2 前段分別定有明文。又汽車變
    換車道時，應讓直行車先行，並注意安全距離，道路交通安
    全規則第98條第1項第6款亦定有明文。 經查，原告主張之
    上開事實，有道路交通事故現場圖、調查表㈠、調查報告表㈡
    、談話紀錄表、調查筆錄、衛福部樂生療養院（下稱樂生療
    養院）診斷證明書、聯合中醫診所診斷證明書及現場照片等
    （見本院桃簡卷第13-21頁、第53-56頁、第154頁）在卷可
    稽，經核與原告所述大致相符；又參以被告因系爭交通事故
    之過失傷害犯行，經臺灣桃園地方檢察署檢察官以109年度
    偵字第5753號聲請以簡易判決處刑後，由本院刑事庭以109
    年度交易字第314號判決處被告有期徒刑3月在案乙情，亦經
    本院職權調取上開刑事電子卷宗資料附卷可憑，並為被告所
    不爭執（見本院桃簡卷第84頁），是本院綜合本件調查證據
    之結果及全辯論意旨，堪信原告之主張為真實。
　㈡再汽車行駛時，駕駛人應注意車前狀況，並隨時採取必要之
    安全措施，道路交通安全規則第94條第3項定有明文。查，
    原告騎乘系爭車輛行經上開事故地點時，亦疏未注意車前狀
    況及減速慢行，致兩車發生碰撞，兩造同為肇事原因等情，
    有桃園市車輛行車事故鑑定覆議委員會桃市覆0000000號鑑
    定覆議意見書（見本院桃簡卷第87-89頁）附卷可參，並為
    原告所不爭執（見本院桃簡卷第116頁背面至第117頁），堪
    認原告就上開交通事故之發生，亦與有過失。
　㈢本院考量原告與被告上開各自違反注意義務之情節、迴避事
    故發生之可能性後，認兩造各應負50％之過失責任。從而，
    被告駕駛行為確有過失，且其過失行為與原告所受損害具有
    相當因果關係，是被告應負損害賠償之責。
　㈣原告請求項目：
　　按不法侵害他人之身體或健康者，對於被害人因此喪失或減
    少勞動能力或增加生活上之需要時，應負損害賠償責任；不
    法侵害他人之身體、健康、名譽、自由、信用、隱私、貞操
    ，或不法侵害其他人格法益而情節重大者，被害人雖非財產
    上之損害，亦得請求賠償相當之金額。民法第193條第1項、
    第195條第1項前段分別定有明文。茲就原告各項請求，分述
    如下：
　⒈醫療費用3,769元、藥局費用720元、醫療器材費用23,500元
    及交通費用2,200元部分：
    原告因系爭交通事故而受有前開傷勢乙情，業經本院認定如
    上，其因該等傷勢至樂生療養院就醫接受治療，因而支出醫
    療費用3,769元及交通費用2,200元；又為治療上開傷勢，原
    告除至藥局購買3M人工皮、軟膏等醫材用品而花費720元外
    ，另向傷殘器材公司添購背架1件而支出23,500元等節，有
    上開診斷證明書及醫療費用收據、免用統一發票收據、統一
    發票、計程車收據（見本院桃簡卷第57-64頁、第66頁、第6
    8-70頁）附卷為憑，核與原告上開請求內容相符，被告復不
    爭執（見本院桃簡卷第152頁背面），則原告上開對被告之
    請求，當足採取。
　⒉聯合診所費用8,620元部分：
　　原告主張其因上開傷勢至聯合診所就診而支出8,620元等語
    ，並提出醫療費用收據（見本院桃簡卷第67頁）為憑，而被
    告雖以前詞置辯。經查，原告係因背部挫傷、下背部挫傷、
    右肘挫傷及第12胸椎閉鎖性骨折而前往就醫乙情，有聯合診
    所診斷證明書（見本院桃簡卷第154頁）在卷可稽，核與原
    告因系爭交通事故所受之傷勢相符；復參以原告前往就醫之
    日期係自108年8月7日起至同年11月30日止，亦係在原告在
    樂生療養院接受手術治療後之追蹤觀察期間內（見本院桃簡
    卷第55-56頁），則原告主張該等費用之支出係治療上開傷
    勢所必要等節，應非子虛。而被告並未提出相關事證供本院
    審酌，自難單以被告上開所辯，遽為不利原告之認定，是被
    告上開所辯，應屬無據，不足憑採。
　⒊推拿費用及同慶堂中藥鋪費用部分：
　　按當事人主張有利於己之事實者，就其事實有舉證之責任。
    但法律別有規定，或依其情形顯失公平者，不在此限，民事
    訴訟法第277 條定有明文。又民事訴訟如係由原告主張權利
    者，應先由原告負舉證之責，若原告先不能舉證，以證實自
    己主張之事實為真實，則被告就其抗辯事實即令不能舉證，
    或其所舉證據尚有疵累，亦應駁回原告之請求。查，原告固
    主張其因前開傷勢至中偉中藥鋪接受推拿，因而支出600元
    ，並向同慶堂中藥鋪購買藥品而支付13,000元等語，並提出
    收據（見本院附民卷第15-18頁，桃簡卷第65頁）為佐，然
    為被告否認該等支出之必要性（見本院桃簡卷第85頁），而
    原告迄至言詞辯論終結時，仍未提出有關醫師指示應接受該
    等治療或服用之相關文件，而得佐證接受推拿及購買上開藥
    品之必要性與有效性，且此等費用之支出是否與原告上開傷
    勢復原相關，原告亦未提出相關證明，則原告此部分之請求
    ，洵屬無據，不應准許。
　⒋看護費用部分：
　⑴原告發生系爭交通事故後，於108年7月30日在樂生療養院住
    院，後於同年8月2日出院，住院期間4日需他人照護等節，
    有上開診斷證明書在卷可參，復為被告所不爭執（見本院桃
    簡卷第152頁背面），則原告上開主張，應屬有據。
　⑵又親屬代為照顧被害人之起居，固係基於親情，但親屬看護
    所付出之勞力並非不能評價為金錢，雖因二者身分關係而免
    除被害人之支付義務，惟此種基於身分關係之恩惠，自不能
    加惠於加害人，故由親屬看護時雖無現實看護費之支付，仍
    應認被害人受有相當於看護費之損害，得向加害人請求賠償
    ，始符公平原則（最高法院99年度台上字第531號民事判決
    意旨參照）。經查，原告因受上開傷勢而於上開4日之期間
    有專人照護之需乙情，業經本院認定如上，而原告於上開期
    間係由親屬進行看護，是原告此部分雖無實際支出看護費用
    ，然揆諸上開說明，此種基於身分關係之恩惠，自不能加惠
    於加害人。而本院審酌一般醫院看護之通常收費標準之全日
    看護費用雖大多為1日2,200元以上，惟照服員之看護費用係
    含有獲利計算之部分，原告既無實際支出看護費用，亦難全
    以照服員之一般薪資採為原告所受之看護費用損害。本院衡
    量親屬照護花費之心力不比照服員少，且原告所受之傷勢為
    第12胸椎閉鎖性骨折等傷勢，傷情顯非輕微，再酌以看護人
    力在市場上一般之薪資行情等因素後，認以每日2,000元作
    為計算基準，較為妥適。則原告請求被告給付看護費用8,00
    0元（計算式：4×2,000＝8,000），應屬有據，而應准許。逾
    此部分之請求，則屬無據，應予駁回。　
　⒌不能工作損失部分：
　⑴原告於系爭交通事故前係在神準科技股份有限公司（下稱神
    準公司）任職，後因前開傷勢而自108年8月1日起至109年1
    月31日止，請假休養6個月等語（見本院桃簡卷第50頁背面
    至第51頁、第110、120頁、第152頁背面），有上開樂生療
    養院診斷證明書及神準公司假勤管理匯出檔案、衛生福利部
    樂生療養院111年2月22日樂醫行字第1110001172號函暨醫師
    回函（見本院桃簡卷第72頁、第105-106頁）附卷為證，被
    告對此亦不爭執（見本院桃簡卷第152頁背面），則原告請
    求於上開期間受有不能工作之損失，核屬有據。
　⑵原告復主張其自109年2月1日起至同年5月31日止，亦因上開
    傷勢而請假休養4個月等語，並提出上開假勤資料為憑，然
    為被告以上詞所爭執。經查，樂生療養院上開回函固稱：腰
    椎骨折癒合至可完全負重需6個月等語（見本院桃簡卷第106
    頁），被告亦以此抗辯原告不能工作損失應以6個月為限，
    然人體傷勢之復原速度會因每個人的年紀、運動、飲食習慣
    及新陳代謝速率等身體條件而有不同，且上開回函中亦有提
    及原告並未開刀，而係以背架支撐之方式為保護，故前開所
    述恢復期僅是原則，實際上仍須視病患之恢復情況而定，自
    難僅以一般人之恢復速度而認原告逾此部分之請求均無必要
    。本院審酌原告提出之神準公司假勤管理匯出檔案中，雖未
    有109年2月間之請假資料，然觀諸109年2月之員工薪資單，
    其上確有記載原告請公傷假等之情形，復佐以原告從109年3
    月2日起，亦有請假休養至同年5月底之紀錄，是原告主張其
    於109年2月1日起至同年5月31日止，亦因上開傷勢而請假休
    養4個月，並非子虛。再參酌原告於111年6月10日前往臺北
    榮民總醫院接受評估時，原告仍因前開傷勢合併脊髓損傷，
    致上下樓梯及步行移動速度慢，負重功能與粗大操作均落在
    下等，且腰部彎曲角度因疼痛感強烈而受限，造成下肢姿勢
    維持與轉換明顯困難，無法長時間維持站立與蹲下等情，有
    臺北榮民總醫院111年8月16日北總復字第1112000122號函暨
    工作功能評估報告（見本院桃簡卷第135-137頁）存卷可查
    ，足見原告直至111年6月10日仍深受該等傷勢影響，則本院
    認原告主張其因系爭交通事故而自109年2月1日起至同年5月
    31日止，亦因請假休養而受有4個月之不能工作損失，亦屬
    有據。
　⑶再當事人已證明受有損害而不能證明其數額或證明顯有重大
    困難者，法院應審酌一切情況，依所得心證定其數額。民事
    訴訟法第222條第2項定有明文。又民事訴訟法第222條第2項
    規定，係以在損害已經被證明，而損害額有不能證明或證明
    顯有重大困難之情形，為避免被害人因訴訟上舉證困難而使
    其實體法上損害賠償權利難以實現所設之規範，俾兼顧當事
    人實體權利與程序利益之保護，其性質上為證明度之降低，
    而非純屬法官之裁量權，法院仍應斟酌當事人所為之陳述及
    提出之證據，綜合全辯論意旨，依照經驗法則及相當性原則
    就損害額為適當之酌定（最高法院103年度台上字第845號判
    決意旨參照）。原告主張其平均月薪為39,732元，於上開請
    假期間有受領部分薪資共255,501元，是尚有141,819元之不
    能工作損失等語（見本院卷第120頁背面、第152頁背面），
    而為被告所爭執。查，原告於108年2月1日起之投保薪資為3
    0,300元，於108年9月1日起之投保薪資為34,800元，有原告
    提出之勞工保險被保險人投保資料表（明細）（見本院桃簡
    卷第29頁背面）在卷可參，均與原告所主張之平均月薪39,7
    32元不符；又參以原告於108年度自神準公司獲得之報酬為3
    27,126元乙情，有原告提出之108年度綜合所得稅各類所得
    資料清單（見本院桃簡卷第30頁）在卷為證，而原告於系爭
    交通事故發生後之108年8月起至同年12月間有領取報酬127,
    253元，亦為原告所自陳，並有員工薪資單（見本院桃簡卷
    第122-124頁）附卷為佐，經扣除原告上開領取之報酬後，
    原告於系爭交通事故發生前每月報酬應約為28,553元（計算
    式：｛327,126－127,253｝÷7＝28,553，小數點後四捨五入）。
    本院綜合考量原告上開投保薪資及實際領取之報酬數額後，
    認除原告108年8月份之薪資應以28,553元為計算基礎外，自
    108年9月份起之薪資數額應以32,794元（計算式：｛28,553÷
    30,300｝×34,800＝32,794，小數點後四捨五入）為計算基礎
    較為適宜。基此，原告得向被告請求之不能工作損失應為68
    ,198元（計算式：｛28,553＋32,794×9｝－255,501）。
　⒍勞動能力之減損部分：
　⑴原告因系爭交通事故而受有第12胸椎閉鎖性骨折等傷勢乙情
    ，業經本院認定如上，而其因上開傷勢而減少勞動能力程度
    為8-12%等情，有國立臺灣大學醫學院附設醫院診斷證明書
    （見本院附民卷第23頁）在卷可參，後被告聲請就原告勞動
    能力減損部分再為鑑定，經送臺北榮民總醫院鑑定後，結果
    為：原告因前開傷勢合併脊髓損傷，致腰部易疼痛、施力困
    難，體耐力不佳，上下樓梯及步行移動速度慢，負重功能與
    粗大操作均落在下等，且腰部彎曲角度因疼痛感強烈而受限
    ，造成下肢姿勢維持與轉換明顯困難，無法長時間維持站立
    與蹲下等情，依功能性能力評量法，綜合個案所從事的工作
    與一般工作考量後，認原告減少勞動能力程度為31-40%等節
    ，亦有上開臺北榮民總醫院111年8月16日北總復字第111200
    0122號函暨工作功能評估報告存卷可佐，則原告主張其減少
    之勞動能力程度為12%乙情，核屬有據。
　⑵按身體或健康受侵害，而減少勞動能力者，其減少及殘存勞
    動能力之價值，應以其能力在通常情形下可能取得之收入為
    標準，即應以其受侵害前之身體健康狀態、教育程度、專門
    技能、社會經驗等方面綜合酌定之（最高法院110年度台上
    字第2340號民事判決參照）。查，原告係78年12月17日出生
    ，而依勞動基準法第54條第1 項第1款規定強制退休年齡為6
    5歲，且原告係請求自109年6月1日開始計算，則原告得請求
    減少勞動能力12%之期間，應為109年6月1日起算至其年滿65
    歲即143年12月17日止。而原告自108年9月份起可受領之薪
    資為32,794元乙情，業經本院說明如上，則以此計算，原告
    於上開期間喪失勞動能力之損害為962,658元(計算式詳如附
    表)，是原告得請求被告賠償減少勞動力之損失應為962,658
    元。　　
　⒎精神慰撫金部分：
　　按不法侵害他人之身體、健康、名譽、自由、信用、隱私、
    貞操，或不法侵害其他人格法益而情節重大者，被害人雖非
    財產上之損害，亦得請求賠償相當之金額，亦為民法第第19
    5 條第1 項前段明定。又慰撫金之多寡，應斟酌雙方之身份
    、地位、資力與加害程度，及其他各種情形核定相當之數額
    ，該金額是否相當，自應依實際加害情形與被害人所受之痛
    苦及雙方之身份、地位、經濟狀況等關係決定之（最高法院
    51年度台上字第223號判例意旨參照）。經查，被告因前開
    過失行為致原告受有上開傷害，則原告受有身體及精神痛苦
    ，堪可認定，是原告依上開規定請求被告賠償慰撫金，自屬
    有據。本院審酌被告上開之過失情節及原告所受傷勢程度（
    見本院附民卷第23頁，桃簡卷第135-137頁），兼衡兩造之
    智識程度、工作情況、家庭經濟狀況（見本院桃簡卷第153
    頁，個資卷）及現場的撞擊情況（見本院桃簡卷第20-21頁
    ）等一切情狀，認原告請求被告賠償精神慰撫金以900,000
    元為適當，應予准許。逾此部分之請求，應予駁回。　　
　⒏系爭車輛之修繕費用部分：
　　負損害賠償責任者，除法律另有規定或契約另有訂定外，應
    回復他方損害發生前之原狀，且債權人得請求支付回復原狀
    所必要之費用，以代回復原狀，民法第213 條第1 、3 項定
    有明文。又物被毀損者，被害人除得依民法第196 條行使權
    利外，亦得依第213 條第3 項請求支付回復原狀所必要之費
    用，最高法院107 年度台上字第1618號民事判決參照。債權
    人所得請求者既為回復原狀之必要費用，倘以修復費用為估
    定其回復原狀費用之標準，則修理材料以新品換舊品時，即
    應予折舊，最高法院96年度台上字第854號民事判決參照。
    另依行政院所頒之固定資產耐用年數表及固定資產折舊率表
    之規定，機車、電動機車及其他折舊年限為3 年，依定率遞
    減折舊率為1000分之536 ，且其最後1 年之折舊額，加歷年
    折舊累計額，其總和不得超過該資產成本原額之9/10。經查
    ，系爭車輛修理費用總計為22,500元乙情，有估價單（見本
    院桃簡卷第71頁）在卷可稽，惟零件費用既係以舊換新，即
    應計算折舊。而系爭車輛出廠日為102年8月，有車號查詢機
    車車籍資料（見本院個資卷）在卷可稽，迄本件車禍發生時
    即108年7月29日，使用已逾3年期間，又原告提出之估價單
    上並未分列工資及零件費用，原告既未就有利於己之工資費
    用部分為舉證，則本院認應將上開費用均認係零件費用而計
    算折舊，則系爭車輛回復原狀費用應為2,250元（計算式：2
    2,500×0.1＝2,250）。
　⒐綜上，原告因本件侵權行為得請求被告賠償之金額為1,979,9
    15元（計算式：3,769＋720＋23,500＋2,200＋8,620＋8,000＋68,
    198＋962,658＋900,000＋2,250）。
  ㈤按損害之發生或擴大，被害人與有過失者，法院得減輕賠償
    金額，民法第217 條第1 項定有明文。經查，被告應負擔過
    失責任50％，原告應負擔與有過失責任50％已見前述。準此，
    被告應賠償原告之金額為989,958元（計算式：1,979,915×5
    0％＝989,958，小數點後四捨五入）。　
　㈥被告抗辯抵銷部分： 
　⒈按二人互負債務，而其給付種類相同，並均屆清償期者，各
    得以其債務，與他方之債務，互為抵銷，民法第334 條前段
    定有明文。經查，原告就本件事故發生亦具有過失，業經本
    院認定如上，原告過失行為與肇事車輛受損間具有相當因果
    關係，依上開規定，原告即應負侵權行為損害賠償責任。
　⒉依行政院財政部發布之固定資產耐用年數表及固定資產折舊
    率表規定，汽車如非屬運輸業用客車、貨車，耐用年數為5 
    年，依定率遞減法每年折舊千分之369 ，其最後1 年之折舊
    額，加歷年折舊累計額，總和不得超過該資產成本原額之10
    分之9 。查，肇事車輛修理費用總計為153,800元，其中零
    件費用為67,659元（計算式：64,437×1.05＝67,659，小數點
    後四捨五入），其餘86,141元（計算式：153,800－67,659）
    為工資費用乙情，有估價單（見本院桃簡卷第90-94頁）在
    卷可稽。而零件費用既係以舊換新，即應計算折舊。又肇事
    車輛為自用小客車，非屬運輸業用客車、貨車，且出廠日係
    100年3月乙節，有車號查詢汽車車籍資料（見本院個資卷）
    附卷可參，系爭車輛至本件車禍事故發生之108年7月29日止
    ，使用已逾5年期間，則揆諸上開折舊規定，零件部分費用
    折舊後之金額應為6,766元（計算式：67,659×0.1＝6,766，
    小數點後四捨五入），另加計工資費用86,141元，則被告得
    請求肇事車輛修復之費用應為92,907元（計算式：6,766＋86
    ,141＝92,907）。
  ⒊另依原告應負擔過失責任50％計算，則原告應賠償被告之金額
    為46,454元（計算式：92,907×50％＝46,454，小數點後四捨
    五入），依上開說明，被告於此範圍內對原告主張之抵銷抗
    辯為有理由，逾此範圍，則無理由。
  ㈦基此，扣除抵銷金額後，被告應賠償原告之金額為943,504 
    元（計算式：989,958－46,454）。　　
四、末按給付無確定期限者，債務人於債權人得請求給付時，經
    其催告而未為給付，自受催告時起，負遲延責任。其經債權
    人起訴而送達訴狀，或依督促程序送達支付命令，或為其他
    相類之行為者，與催告有同一之效力；又遲延之債務，以支
    付金錢為標的者，債權人得請求依法定利率計算之遲延利息
    ，而應付利息之債務，其利率未經約定，亦無法律可據者，
    週年利率為5 ％，民法第229 條第2 項、第233 條第1 項前
    段及第203 條分別定有明文。查，本件原告請求被告給付94
    3,504元部分，係以支付金錢為標的，且無確定期限，又未
    約定利息，則被告應自受催告時起，負遲延責任，則原告就
    上述得請求之金額，併請求自111年1月13日言詞辯論期日之
    翌日即111年1月14日（見本院桃簡卷第152頁背面）起至清
    償日止，按年息5 ％計算之利息，同為有據。
五、綜上所述，原告依民法侵權行為之法律關係，請求被告給付
    943,504元，及自111年1月14日起至清償日止，按週年利率5
    %計算之利息，為有理由，應予准許。逾此範圍之請求，為
    無理由，應予駁回。
六、本件原告勝訴部分，係就民事訴訟法第427 條訴訟適用簡易
    程序所為被告敗訴之判決，依同法第389 條第1 項第3 款之
    規定，應依職權宣告假執行，並依同法第436 條第2 項適用
    第392 條第2 項規定，依聲請宣告被告供擔保免為假執行之
    金額。至原告雖聲明願供擔保請准宣告假執行，惟本院既已
    職權宣告假執行，其此部分聲請，核僅為促請本院職權發動
    ，自無庸另為准駁之諭知。另原告敗訴部分，假執行之聲請
    駁回。
七、本件事證已臻明確，兩造其餘攻擊防禦方法，核與本案事實
    及判決結果不生影響，爰不予一一審究，併此敘明。
八、訴訟費用負擔之依據：民事訴訟法第79條。
中　　華　　民　　國　　111 　年　　11　　月　　25　　日
                  桃園簡易庭  法  官  顏嘉漢
以上為正本係照原本作成。
如不服本判決，應於送達後20日內，向本院提出上訴狀並表明上
訴理由，如於本判決宣示後送達前提起上訴者，應於判決送達後
20日內補提上訴理由書（須附繕本）。
如委任律師提起上訴者，應一併繳納上訴審裁判費。   
中　　華　　民　　國　　111 　年　　11　　月　　25　　日
                              書記官  楊上毅
附表：
依霍夫曼式計算法扣除中間利息（首期給付不扣除中間利息）核計其金額為新臺幣962,658元【計算方式為：47,223×20.00000000+(47,223×0.00000000)×(20.00000000-00.00000000)=962,658.0000000000。其中20.00000000為年別單利5%第34年霍夫曼累計係數，20.00000000為年別單利5%第35年霍夫曼累計係數，0.00000000為未滿一年部分折算年數之比例(199/365=0.00000000)。採四捨五入，元以下進位】。